臺灣高等法院交通事件裁定　　　　　　　　　　　　九十三年度交抗字第六四七號
　　抗　告　人
　　即受處分人　甲○○
右抗告人即受處分人不服臺灣臺北地方法院交通法庭中華民國九十三年七月廿七日九
十三年度交聲字第四七號裁定（原處分機關臺北市交通事件裁決所案號為：北市裁三
字第裁二二－ＡＡＪ二Ｏ二七九三），聲明不服提起抗告，本院裁定如左：
    主  文
抗告駁回。
    理  由
一、本件抗告人即受處分人甲○○駕車如何違規迴車經警舉發後，為臺北市交通事件
　　裁決所處罰鍰三百元即新台幣九百元，原審交通法庭如何認無不合，已詳敘所憑
　　之依據及認定之理由並說明縱該禁止左轉之號誌懸掛在外側車道處，行駛在內側
    之車輛仍應一體遵守 (詳如附件)，經核並無違誤。
二、抗告意旨略稱原審法官未針對臺北市中正二分局警員 (張明亮)不確實之偽證，
    及交通局指示須為駕駛人在適當位置設置相關交通管制設置，一併審酌，原審遽
    行裁定即有不合等語，然查證人即該分局警員張明亮於原審到庭證稱：「我執勤
    中站在羅斯福路與寧波西街路口，看見一部自小客沿羅斯福路自南向北行駛，途
    經違規路口即違規迴轉，我立即將該車攔停，並告知受處分人違規並將禁止左轉
    的標誌指給受處分人看，請受處分人出示駕行照，並依法舉發云云。受處分人對
    該警員之上開證詞當庭表示：「沒意見，完全正確，證人確實有指禁止標誌給我
    看」之言 (均見原審卷第廿七頁)，則抗告人指該警員有偽證不實，顯不足採。
    又抗告狀附寄之臺北市交通管制工程處之復函一紙，核其意旨亦指稱為提供駕駛
    人相關資訊，必須於適當位置設置相關交通管制設施，茲抗告人駕車行駛之羅斯
    福路與寧波西街路段，適為捷運施工中，禁止標誌因而稍予右擺，乃因應實際需
    要而為，且仍懸掛在緊靠於紅綠燈之右側 (見原審卷第十二頁)，路過此處，稍
    予注意即可發現，原審認此號誌仍有其功能及為指導方向之限制標示，即屬可取
    ，抗告意旨仍執陳詞認該號誌非設置其車行內側道路上，不及察覺，應不受其拘
    束，顯有誤會，本件抗告為無理由，應予駁回。
據上論結，應依道路交通案件處理辦法第二十六條，刑事訴訟法第四百十二條，裁定
如主文。
中　　　華　　　民　　　國　　九十三　　年　　　九　　　月　　二十三　　日
                              台灣高等法院交通法庭
                                  審判長法  官  李  相  助
                                        法  官  楊  貴  雄
                                        法  官  黃  聰  明
右正本證明與原本無異。
不得再抗告。
                                        書記官  吳  金  來
中　　　華　　　民　　　國　　九十三　　年　　　九　　　月　　二十三　　日
附件
臺灣臺北地方法院交通事件裁定　　　　　          九十三年度交聲字第四七六號
　　異  議  人
　　即受處分人　甲○○  男  五十二歲（民國○○年○月○日生）
                        住臺北市○○路○段三四五巷四弄二十一號二樓
                        送臺北市木柵郵政十三之七０
                        身分證統一編號：Ｚ000000000號
右列異議人即受處分人因違反道路交通管理處罰條例案件，對於臺北市交通事件裁決
所中華民國九十三年五月六日所為之處分（原處分案號為：北市裁三字第裁二二—Ａ
ＡＪ二０二七九三），聲明異議，本院裁定如左：
    主      文
異議駁回。
    理      由
一、按汽車迴車時，在設有禁止左轉之路段，不得迴車，道路交通安全規則第一百零
    六條第三款定有明文。再汽車駕駛人迴車時，在設有禁止左轉路段迴車者，處汽
    車駕駛人二百元以上六百元以下（新臺幣六百元以上一千八百元以下罰鍰），道
    路交通管理處罰條例第四十九條第三款定有明文；又汽車駕駛人駕駛汽車違反道
    路交通管理處罰條例第四十九條規定者，除應依該條所規定之罰鍰處罰外，並予
    記違規點數一點，道路交通管理處罰條例第六十三條第一項第一款亦有明文。
二、本件異議人即受處分人甲○○於民國九十三年二月十八日八時四十分許，駕駛車
    號六Ｔ—二０八二號自用小客車，於臺北市○○○路與寧波東街路口設有禁止左
    轉標誌之路段迴車，經臺北市政府警察局中正第二分局員警攔停，當場以掌上型
    電腦掣單舉發「在禁止左轉路段迴車」，依道路交通管理處罰條例第四十九條第
    三款規定，裁處罰鍰九百元。嗣異議人於應到案日期前提出申訴，經原處分機關
    請原舉發單位調查結果，仍認異議人有違規行為，而於九十三年五月六日依道路
    交通管理處罰條例第四十九條第三款、第六十三條第一項第一款（原漏引第一款
    ）及違反道路交通管理事件統一裁罰標準表之規定，裁處異議人罰鍰九百元，並
    記違規點數一點。
三、訊據異議人固坦承有於前揭時地左轉迴車，惟矢口否認有任何交通違規行為，辯
    稱：伊當時沿著羅斯福路走，所有的路口內側車道都有禁止左轉的標誌，就只有
    寧波東街交岔路口沒有，所以伊就左轉，該路口雖確實有掛禁止左轉的標誌，但
    標誌的位置在外側車道，非內側車道，而當時因為伊要迴轉走內側車道，只會注
    意內側車道有無禁止左轉標誌，不會注意外側車道有無云云。經查，異議人駕駛
    前開車輛確有在前揭時地違規左轉迴車乙節，業據證人即掣單舉發之員警張明亮
    於九十三年六月二十一日到庭結證稱：當時伊站在羅斯福路與寧波西街路口，看
    見異議人之車輛沿羅斯福路自南向北行駛，途經違規路口即違規迴轉，伊立即將
    該車攔停，並將禁止左轉的標誌指給異議人看，然後依法舉發等語明確。又羅斯
    福路與寧波東街口號誌桿上，確實設有「禁止左轉」標誌，亦有卷附照片一幀可
    稽，復為異議人所不爭執；縱然該標誌係懸掛在外側車道處，但行駛內側車道之
    車輛亦應一體遵守，異議人只注意內側車道之標誌而未注意外側車道者，乃一己
    之疏失，要不得以此免責，其上開所辯，尚不可採。本件事證明確，異議人之違
    規行為至堪認定。
四、綜上所述，異議人於前揭時地在禁止左轉路段迴車之違規事實，洵堪認定，是原
    處分機關依道路交通管理處罰條例第四十九條第三款、第六十三條第一項第一款
    （原漏引第一款）之規定，裁處異議人罰鍰九百元，並記違規點數一點，核無違
    誤，本件異議為無理由，應予駁回。
據上論斷，應依道路交通案件處理辦法第十九條，裁定如主文。
中　　　華　　　民　　　國　　九十三　　年　　　七　　　月　　二十七　　日
                                臺灣臺北地方法院交通法庭
                                    法  官  歐陽漢菁
右正本證明與原本無異。
如不服本裁定，應於裁定送達後五日內向本院提出抗告狀。
                                    書記官  沈 芳 君
中　　　華　　　民　　　國　　九十三　　年　　　七　　　月　　二十九　　日
